臺灣宜蘭地方法院刑事判決　　　　　　　 94年度訴字第273號
　　公　訴　人　臺灣宜蘭地方法院檢察署檢察官
　　被　　　告　乙○○
上列被告因偽造文書等案件，經檢察官提起公訴（94年度偵字第
835 號），被告就被訴事實為有罪之陳述，本院合議庭裁定由受
命法官獨任逕以簡式審判程序判決如下：
    主  文
乙○○行使偽造私文書，足以生損害於公眾及他人者，處有期徒
刑參月，如易科罰金，以參佰元折算壹日。扣案簽帳單存根聯上
偽造之「林文彬」署押壹枚及信用卡背面偽造之「林文彬」署押
壹枚均沒收之。
    事實及理由
一、犯罪事實：
    乙○○於民國九十三年十二月十七日，在宜蘭縣五結鄉○○
    ○路三之十二號其上班之臺灣馬谷股份有限公司（以下稱馬
    谷公司）打卡鐘旁置放員工信件處，見中國信託商業銀行股
    份有限公司（以下稱中國信託商業銀行）寄給其同事甲○○
    收受，內有甲○○向中國信託商業銀行所申請之信用卡之信
    封（內有卡號4563XXXXXXXX1025之信用卡及密碼），竟意圖
    為自己不法之所有，趁無人注意之際加以竊取，得手後，復
    利用馬谷公司員工旅遊保險資料得知甲○○之基本資料，即
    於九十三年十二月十八日上午，以電話向中國信託商業銀行
    完成開卡手續。開卡完成後，復基於意圖為自己不法所有之
    概括犯意：(一)先於九十三年十二月十八日上午八時三十四分
    許，持上開信用卡前往臺北國際商業銀行股份有限公司（以
    下稱臺北國際商業銀行）羅東分行設於宜蘭縣羅東鎮○○路
    二０五號之自動櫃員機，以輸入該信用卡預設密碼之不正方
    式，預借現金而取得新台幣（以下同）二萬元（不含預借現
    金手續費六百五十元）；(二)復於同日上午八時四十五分許，
    在上述處所，以相同方法，再預借現金而取得二萬元（不含
    預借現金手續費六百五十元）；(三)又於同日下午四時四十八
    分許，乙○○先在該信用卡背面簽名欄偽造虛構之「林文彬
    」署押，隨即持前開信用卡前往位於宜蘭縣羅東鎮○○路七
    十二號維揚福利事業股份有限公司（以下稱維揚公司）購買
    物品，再於不知情之店員所交付一式二聯簽帳單之存根聯私
    文書，偽造「林文彬」署押（該簽帳單並無複寫情形），以
    表示係「林文彬」本人至該特約商店購物並確認消費金額之
    意，再將該簽帳單持以交還特約商店，予以行使，致該特約
    商店之店員不疑有詐，誤以為係林文彬本人消費，陷於錯誤
    而交付等值之商品，乙○○因此詐得價值一千零五十九元之
    財物，足生損害於甲○○、「林文彬」、中國信託商業銀行
    及維揚公司；(四)再於九十三年十二月二十日晚間十一時二十
    五分許，持上開信用卡前往中國信託商業銀行設於宜蘭縣羅
    東鎮○○路一七七號之自動櫃員機，使用上開(一)相同之不正
    方法，由該自動付款設備預借現金取得一萬元（不含預借現
    金手續費四百元）。得手後，乙○○旋即將上開信用卡丟棄
    。嗣甲○○接獲中國信託商業銀行信用卡帳單後，報警而循
    線查悉上情。案經宜蘭縣警察局羅東分局報告台灣宜蘭地方
    法院檢察署檢察官偵查起訴。
二、下列證據足以證明被告犯行：
（一）被告陳國強之自白；
（二 ）被害人甲○○指訴；
（三）中國信託商業銀行信用卡對帳單、普卡消費明細暨收費收
      執表、財團法人聯合信用卡處理中心94年5月9日（94）聯
      卡會計字第192 號函附之維揚公司簽帳單、中國信託商業
      銀行寄交甲○○信用卡郵政回執及自動櫃員機監視錄影帶
      翻拍照片。
三、核被告竊取被害人甲○○信用卡部分，係犯刑法第三百二十
    條第一項之竊盜罪；其持上開信用卡至自動櫃員機預借現金
    ，係犯刑法第三百三十九條之二第一項不正利用自動付款設
    備罪；其在信用卡背面簽帳單存根聯私文書上偽造「林文彬
    」簽名，再冒用「林文彬」名義刷卡消費之行為，係犯刑法
    第二百十六條行使第二百十條行使偽造私文書罪及第三百三
    十九條第一項詐欺取財罪。其在信用卡背面及簽帳單存根聯
    私文書上偽造「林文彬」簽名為偽造私文書之部分行為，偽
    造之低度行為復為行使之高度行為所吸收，均不另論罪。被
    告前後三次以不正方法利用自動付款設備預借現金之行為，
    時間緊接，罪名及犯罪構成要件，顯係出於概括之犯意為之
    ，應依連續犯之規定論以一罪並加重其刑。被告所犯上開竊
    盜、不正利用付款設備、行使偽造私文書及詐欺取財等罪間
    ，有方法結果之牽連關係，應從較重之行使偽造私文書罪處
    斷。爰審酌被告犯罪之動機、目的、手段，犯罪所生之損害
    ，及犯罪後態度等一切情狀，量處如主文所示之刑，並諭知
    易科罰金之折算標準。扣案之簽帳單存根聯上偽造之「林文
    彬」署押一枚，應依刑法第二百十九條之規定諭知沒收之；
    上揭信用卡背面偽造之「林文彬」簽名一枚，雖未扣案，惟
    無證據證明業已滅失，應依同法第二百十九條之規定諭知沒
    收。
據上論斷，應依刑事訴訟法第二百九十九條第一項前段、第二百
七十三條之一第一項、第三百十條之二，刑法第三百二十條第一
項、第二百十六條、第二百十條、第三百三十九條第一項、第三
百三十九條之二第一項、第五十五條、第五十六條、第四十一條
第一項、第二百十九條，罰金罰鍰提高標準條例第一條前段、第
二條，判決如主文。
本案經檢察官賴慶祥到庭執行職務
中    華    民    國    94    年    8     月    31    日
                  臺灣宜蘭地方法院刑事第三庭
                      法  官  林  楨  森
以上正本證明與原本無異。
如不服本判決，應於判決送達後10日內，向本院提出上訴狀。（
應附繕本）
                      書記官  謝  佩  欣
中　　華　　民　　國　　94　　年　　9 　　月　　2 　　日
附錄本案論罪科刑法條全文：
中華民國刑法第320條
意圖為自己或第三人不法之所有，而竊取他人之動產者，為竊盜
罪，處5年以下有期徒刑、拘役或500元以下罰金。
意圖為自己或第三人不法之利益，而竊佔他人之不動產者，依前
項之規定處斷。
前二項之未遂犯罰之。
第三百三十九條第一項
意圖為自己或第三人不法之所有，以詐術使人將本人或第三人之
物交付者，處5年以下有期徒刑、拘役或科或併科1千元以下罰金
。
第二百十條
偽造、變造私文書，足以生損害於公眾或他人者，處5 年以下有
期徒刑。
第二百十六條
行使第210條至第215條之文書者，依偽造、變造文書或登載不實
事項或使登載不實事項之規定處斷。
中華民國刑法第339條之2
意圖為自己或第三人不法之所有，以不正方法由自動付款設備取
得他人之物者，處三年以下有期徒刑、拘役或一萬元以下罰金。
以前項方法得財產上不法之利益或使第三人得之者，亦同。
